【裁判字號】    95,簡上,152
【裁判日期】    951229
【裁判案由】    毒品危害防制條例
【裁判全文】
臺灣士林地方法院刑事判決            95年度簡上字第152號
公  訴  人  臺灣士林地方法院檢察署檢察官
上  訴  人
即  被  告  甲○○
上列上訴人因毒品危害防制條例案件，不服（本院士林簡易庭）
中華民國95年8 月31日95年度士簡字第1010號第一審判決（聲請
簡易判決處刑案號：95年度偵字第6015號），提起上訴，本院管
轄之第二審合議庭判決如下：
    主  文
原判決撤銷。
甲○○持有第二級毒品，累犯，處有期徒刑陸月，如易科罰金，
以銀元佰元即新臺幣玖佰元折算壹日。扣案之第二級毒品安非
他命壹包（驗餘淨重零點公克）沒收銷燬，安非他命外包裝
袋壹個（重零點貳肆公克）沒收。
    事  實
一、甲○○前因施用毒品案件，經臺灣宜蘭地方法院以92年度宜
    簡字第255號判決處有期徒刑5月確定，並於民國93年3月25
    日易科罰金執行完畢。詎仍不知悔改，明知安非他命係毒品
    危害防制條例列管之第二級毒品，不得非法持有，竟於95年
    4 月27日凌晨3 時許，在臺北市北投區紗帽山附近，向綽號
    「阿斌」之男子購買第2 級毒品安非他命1 包（驗餘淨重0.
    33公克、外包裝袋重0.24公克），而非法持有之。嗣於95年
    4 月29日下午3 時20分許，為警持搜索票在甲○○位於臺北
    市○○區○○路155 巷46號之居所搜索查獲上開毒品1 包及
    吸食器1 組。
二、案經臺北市政府警察局北投分局報請臺灣士林地方法院檢察
    署檢察官偵查起訴。
    理  由
一、上揭犯罪事實，業據被告甲○○於警訊及偵查中自白不諱（
    偵查卷第7-10、38頁），且本案查獲之毒品1 包，經送臺北
    市政府警察局鑑定之結果，確含第二級毒品安非他命成分（
    驗餘淨重0.33公克、外包裝重0.24公克），此有扣押物品目
    錄表、臺北市政府警察局95年7 月18日北市鑑毒字第281 號
    鑑驗通知書1 紙在卷可稽（偵查卷第16、52頁），復有現場
    採證照片4 幀、臺灣檢驗科技股份有限公司濫用藥物尿液檢
    驗報告書1 紙附卷足憑（偵查卷第23、24、46頁），足徵被
    告前開自白應與事實相符，堪可採信。至被告於上訴狀中，
    雖辯稱其於警詢時曾要求查明實情，且並未閱覽筆錄內容云
    云，然查，被告於警詢時非但坦承為警搜索查扣之安非他命
    係其本人所持有，且就該安非他命之來源，係其於95年4 月
    27日凌晨3 時許，在臺北市北投區紗帽山附近，以1 包新台
    幣2 千元之代價向綽號「阿斌」之男子購買等情，亦詳細供
    明在卷，若非確有其事，被告應無可能就持有之細節為如此
    詳盡之供述；況被告於臺灣士林地方法院檢察署接受偵訊時
    ，亦坦承持有前揭毒品，更顯見其事後所為辯解，乃屬卸責
    之詞，不足採信。從而，本件事證明確，被告犯行堪予認定
    ，應依法論科。
二、核被告所為，係犯毒品危害防制條例第11條第2 項之持有第
    二級毒品罪。又被告行為後，有關毒品危害防制條例第11條
    第2 項所定罰金刑部分，94年2 月2 日修正公布之刑法第33
    條第5 款規定，已將原罰金刑最低額度由銀元1 元（相當於
    新臺幣3 元），提高為新臺幣1 千元以上，且以百元計之，
    並於95年7 月1 日施行，經比較新、舊法結果，應以行為時
    法律即修正前刑法第33條第5 款規定有利於被告，依刑法第
    2 條第1 項前段規定，自應適用修正前刑法第33條第5 款之
    規定予以論科；又被告有前述之犯罪科刑及執行情形，有臺
    灣高等法院被告前案紀錄表1 份在卷可稽，其於5 年內再故
    意犯本件有期徒刑以上之罪，無論依修正前之刑法第47條，
    或修正後之刑法第47條第1 項規定，均構成累犯，對被告尚
    無所謂「有利或不利」之情形，自無需適用刑法第2 條第1
    項之規定比較新舊法，而應逕予適用修正後刑法第47條第1
    項之規定，論以累犯，並加重其刑（最高法院95年第21次刑
    事庭會議決議意旨參照）。
三、原審以被告持有第二級毒品之事證明確，並經比較新舊法後
    ，認被告係犯毒品危害防制條例第11條第2 項持有第二級毒
    品罪，且為累犯，並審酌一切情狀，判處被告有期徒刑6 月
    ，如易科罰金以3 百元折算1 日，另就扣案之毒品安非他命
    1 包宣告沒收銷燬、吸食器1 組宣告沒收，固非無見。惟查
    ：(1)扣案之吸食器1 組，並無任何證據足證有毒品之殘留，
    且觀卷附照片所示，該吸食器僅為一般瓶罐、吸管組合而成
    ，尚非專門供作施用毒品之器具，自非屬毒品危害防制條例
    第18條第1 項前段專供施用毒品之器具或刑法第38條第1 項
    1 款之違禁物；又該吸食器雖係被告所有，然並非被告持有
    安非他命所用之物，故亦不符刑法第38條第1 項第2 款之要
    件，原審將該吸食器併予宣告沒收，尚乏依據。(2)扣案用以
    包裝安非他命之包裝袋1 個，係被告所有，且供裝置安非他
    命所用之物，業據被告供承在卷，原判決未依刑法第38 條
    第1 項第2 款規定宣告沒收，尚欠妥適。(3)原審漏未比較刑
    法第33條第5 款有關罰金刑最低額度之法律變更，且就累犯
    部分，適用修正前刑法第47條之規定，亦有未洽。是被告以
    前述事由提起上訴，雖無理由，然原判決既有上開可議之處
    ，自無可維持，應由本院將原判決撤銷改判，以資適法。爰
    審酌被告有毒品前科，仍不知悔悟，再為本件持有毒品之犯
    行，且雖於警詢及偵查中坦承犯行，然上訴時又飾詞推諉，
    無悔改之誠意，及其持有安非他命之數量、時間、犯罪動機
    、生活狀況、智識程度等一切情狀，量處如主文所示之刑，
    以示懲儆。又關於易科罰金之折算標準，依被告行為時舊刑
    法第41條第1 項前段及修正前罰金罰鍰提高標準條例第2 條
    前段（現已刪除）規定，其易科罰金折算之標準，應以銀元
    100 元以上300 元以下（即新臺幣300 元以上900 元以下）
    折算1 日，惟被告行為後，刑法第41條第1 項前段就易科罰
    金之折算標準修正為以新臺幣1 千元、2 千元或3 千元折算
    1 日，經比較新舊法之結果，應以修正前之規定較有利於被
    告，爰依刑法第2 條第1 項前段之規定，適用修正前刑法第
    41條第1 項前段規定諭知易科罰金之折算標準。另扣案之第
    二級毒品安非他命1 包（淨重0.33公克），係查獲之第二級
    毒品，不問是否屬於犯人所有，均應依毒品危害防制條例第
    18條第1 項前段之規定，諭知沒收銷燬；至上開安非他命之
    外包裝袋1 個（重0.24公克），係供被告持有安非他命所用
    之物，且為被告所有，業據其供承在卷，爰依刑法第38 條
    第1 項第2 款規定，併予宣告沒收。
四、被告經合法傳喚，無正當之理由不到庭，本院自得不待其陳
    述，逕行判決，併此敘明。
據上論斷，應依刑事訴訟法第455 條之1 第1 項、第3 項、第
369 條第1 項前段、第371 條、第364 條、第299 條第1 項前段
，毒品危害防制條例第11條第2 項、第18條第1 項前段，刑法第
11條、第2 條第1 項前段、第47條第1 項、第38條第1 項第2款
，修正前刑法第41條第1 項，修正前罰金罰鍰提高標準條例第2
條，判決如主文。
本案經檢察官曾勁元到庭執行職務。
中    華    民    國    95    年    12    月    29    日
                  刑事第四庭審判長法  官  杜惠錦
                                  法  官  蘇嫊娟
                                  法  官  馬傲霜
以上正本證明與原本無異。
不得上訴。
                                  書記官  陳玉瓊
中    華    民    國    95    年    12    月    29    日
附錄本判決論罪科刑依據之法條：
毒品危害防制條例第11條
  持有第一級毒品者，處 3 年以下有期徒刑、拘役或新臺幣 5
  萬元以下罰金。
  持有第二級毒品者，處 2 年以下有期徒刑、拘役或新臺幣 3
  萬元以下罰金。
  持有專供製造或施用第一、二級毒品之器具者，處 1 年以下
  有期徒刑、拘役或新臺幣 1 萬元以下罰金。
  持有毒品達一定數量者，加重其刑至1/2 ，其標準由行政院定
  之。


司法院資訊處製作；財團法人民間司法改革基金會備份。
